臺灣臺北地方法院刑事判決　　　　　　 100年度易字第1013號
公　訴　人　臺灣臺北地方法院檢察署檢察官
被　　　告　黃秋慶
輔　佐　人
即被告之女　黃鳳英
上列被告因恐嚇案件，經檢察官聲請以簡易判決處刑（100年度
偵字第4619號），本院認為不宜以簡易判決處刑，改依通常程序
審理，判決如下：
    主  文
黃秋慶無罪。
    理  由
一、公訴意旨略以：被告黃秋慶與告訴人林家宏間有房屋租賃關
    係，因被告變更房屋用途造成房屋稅價差，告訴人乃於民國
    99年12月7日晚間 8時34分許，前往臺北市○○區○○路187
    巷13號 2樓，向被告協調房租漲價事宜，惟雙方協調不成，
    發生租賃糾紛口角，詎被告竟於上開時、地，動手推告訴人
    胸部，並基於恐嚇之犯意，口出「我就殺掉你」等語恐嚇告
    訴人，致告訴人心生畏懼，嗣經告訴人錄音存證報警而悉上
    情。因認被告涉犯刑法第305條之恐嚇罪嫌云云。
二、按犯罪事實應依證據認定之，無證據不得認定犯罪事實；又
    不能證明被告犯罪或其行為不罰者，應諭知無罪之判決，刑
    事訴訟法第154條第2項、第301條第1項，分別定有明文。再
    按認定不利於被告之事實，須依積極證據，苟積極證據不足
    為不利於被告事實之認定時，即應為有利於被告之認定，更
    不必有何有利之證據，最高法院30年上字第816號判例足資
    參照。復按告訴人之告訴，係以使被告受刑事訴追為目的，
    是其陳述是否與事實相符，仍應調查其他事實以資審認，始
    得為不利被告之認定，亦有最高法院52年台上字第1300號判
    例可參。
三、公訴人認被告涉有上開罪嫌，無非以證人即告訴人林家宏之
    證述、現場錄音光碟及錄音譯文等為其論據。訊據被告堅決
    否認有何恐嚇犯行，辯稱：我沒有恐嚇告訴人，那些話是情
    緒發洩性之謾罵等語。
四、經查：
(一)被告與告訴人於上開時、地，因協調房屋稅及租金問題發生
    爭執，被告對告訴人口出「我就殺掉你」、「我跟你拚命」
    等語之事實，業據證人即告訴人林家宏於本院審理時證述在
    卷（見本院卷第46頁反面），並有現場錄音光碟及本院100
    年5 月23日、100年10月5日勘驗筆錄在卷可稽（見本院卷第
    13頁、第15頁、第29頁），堪以認定。
(二)按刑法第305條之恐嚇危害安全罪，係指以加害生命、身體
    、自由、名譽、財產之事，恐嚇他人致生危害於安全者而言
    ，亦即，本罪係結果犯，以致生危害於安全為要件，即必其
    恐嚇致受加害之通知者，心生恐怖，而有不安之感覺，始符
    犯罪構成要件，司法院70年10月28日廳刑一字第1104號可資
    參照。觀諸本件被告與告訴人之應答內容：「被告：我跟你
    講喔，你那講我胡說欠揍喔，我就要你的命！告訴人：你講
    的喔。被告：我講的！告訴人：恐嚇罪喔。我再講一次。被
    告：嗯，不後悔。被告之子黃天成：你跟他講這個，你跟70
    、90、80幾講這個沒有用啦！唉啊。遇到法律他也不造成恐
    嚇罪啦。告訴人：沒有沒有，你自己看，他自己做的，你自
    己講的。被告：我跟你拚命！哼！我講的！馬的，一直比我
    還囉唆，我不差你的錢！」及「被告：你不要走壞路喔，壞
    路的話，我就殺掉你！我老命賠你！可以否？被告之子黃天
    成：唉，你講這個沒用啦，唉。告訴人：你要殺，來啊。你
    現在就是做恐嚇的動作啊」（見本院100年5月23日勘驗筆錄
    ，本院卷第13頁、第15頁）。告訴人於被告對其說出「我就
    要你的命」、「我就殺掉你」、「我跟你拚命」等語時，尚
    能回答以「你講的喔」、「恐嚇罪喔」、「你要殺，來啊。
    你現在就是做恐嚇的動作啊」等語，於客觀上已難認定告訴
    人有何心生畏懼或不安之情。質之告訴人於本院審理中亦證
    述：「（問：這樣的對話，從哪裡看的出來你害怕？）老實
    說，看起來是不像」（見本院卷第47頁反面），益證告訴人
    並未因被告之言語而心生畏懼。
(三)至告訴人雖於本院審理時另證稱：被告出言恐嚇，又是兩個
    人在場（指被告與被告之子黃天成在場），而且被告曾經推
    我，我認為被告講這些話可能會付諸行動，第一因為被告的
    體格，第二是因為被告的聲音宏亮，被告要殺掉我是不可能
    ，但是他要打傷我是有可能等語（見本院卷第47頁正反面）
    ，惟告訴人同時亦結證稱：被告的兒子沒有恐嚇我，被告說
    那些話之前有推了我兩次，說那些話之後就沒有等語（見本
    院卷第47頁至48頁），由被告之子無恐嚇行為，被告於口出
    「我要殺掉你」、「我跟你拚命」等情緒發洩之謾罵後，並
    未對告訴人有任何肢體動作，且告訴人聽聞上開言語後，仍
    舊留在現場與被告及黃天成商討房屋稅及租金問題等情觀之
    ，尚難認告訴人有何畏懼之情。且告訴人陳稱其身高174公
    分，體重68公斤（見本院卷第47頁反面），經審判長當庭命
    告訴人、被告起身比對身高後，告訴人略高於被告，被告較
    告訴人胖（見本院卷第49頁），又被告於本案發生時已高齡
    85歲，被告復自述其有高血壓之疾病，走路膝蓋會酸、痛，
    必須拿柺杖，經審判長命被告當庭起身走路，被告起身及坐
    下均需扶應訊台桌面後才能起身、坐下，走路緩慢，需拄柺
    杖（見本院卷第49頁反面），由上情可知，被告為80多歲之
    老人，行動又不甚方便，告訴人不僅身高較被告為高，於案
    發當時為38歲，正值青壯，以兩人年齡、身材、體力之懸殊
    ，告訴人更無由對被告之言詞感到害怕。
五、綜上所述，公訴人所舉證據，無法證明被告行為已該當恐嚇
    罪之構成要件。此外，本院復查無其他積極證據足資證明被
    告有何公訴人所指恐嚇犯行，揆諸前開說明，不能證明被告
    犯罪，應為被告無罪之諭知。
據上論斷，應依刑事訴訟法第452條、第301條第1項，判決如主
文。
本案經檢察官王唯怡到庭執行職務
中    華    民    國    100    年    11    月    25   日
                  刑事第五庭  審判長法  官  廖紋妤
                                    法  官  曾正龍
                                    法  官  李小芬
上正本證明與原本無異。
如不服本判決應於收受送達後10日內向本院提出上訴書狀，並應
敘述具體理由；其未敘述上訴理由者，應於上訴期間屆滿後20日
內向本院補提理由書（均須按他造當事人之人數附繕本）「切勿
逕送上級法院」。告訴人或被害人如對於本判決不服者，應具備
理由請求檢察官上訴，其上訴期間之計算係以檢察官收受判決正
本之日期為準。
                                    書記官  陳品潔
中    華    民    國   100    年    11    月    25    日